# 请教陈版应收账款是否能终止确认的问题

提问人：yuehuawjg 时间：2013-04-13 21:00:50
A公司拟与银行办理国内商业发票贴现业务，将销售合同项下产生的应收账款转让给保理商（银行），由保理商为其提供融资、应收账款催收、销售分户账户管理等服务。以下是《国内商业发票贴现协议》部分内容，请教陈老师，是否满足应收账款终止确认的条件？ 卖方对应收账款及其转让的保证与陈述 第七条 卖方应确保其为向保理商转让的每笔应收账款包括与该应收账款有关并可向买方收取的利息和其它费用的合法债权人。除保理商另行书面同意外，该笔应收账款不能用来抵销、冲销、担保、赔偿或作其它扣减等。 第八条 卖方保证对已经转让给保理商的应收账款未经保理商书面同意，不得再进行处分。未经保理商的书面同意，卖方不得转让该保理协议。 第九条 卖方保证作为应收账款受让人的保理商享有与被转让的应收账款有关的一切权利，并已向保理商转让或交付涉及的应收账款项下所有权利凭证。 账务设立及核对 第十二条 保理商有权根据自己的需要，采用其认为适合的记账方式及时记录每笔业务的发生情况，并定期同卖方核对有关账务。 贴 现 第十四条 卖方向保理商申请贴现，应向保理商提交《国内商业发票贴现融资申请书》、带有债权转让声明的拟贴现商业发票各一式两份、运输单据正本及复印件、其他保理商要求的相关商业文件及单据。
第十五条 保理商在收到卖方提交的《国内商业发票贴现融资申请书》及有关文件、单据后三个工作日内为卖方办理贴现。 第十六条 融资利率与计付息 保理商有权根据自己的判断确定是否批准卖方的贴现申请，并确定贴现的前提条件、贴现金额、贴现利率及期限。贴现融资及计结息的具体事项，按《国内商业发票贴现融资申请书》的约定处理。 付 款 第十七条 保理商收到买方付款后，有权优先扣除融资本息及相关保理费用，然后将余额贷记卖方账户。 第十八条 卖方如收到任何现金或汇票等支付工具，且该等工具是用于清偿已转让给保理商的应收账款，必须立即通知保理商，并将款项或支付工具转交保理商。否则,保理商将有权削减或取消贴现额度。保理商还将有权以卖方其它款项抵扣相关融资本息及费用。 应收账款的催收与贴现款的追偿 第二十一条 保理商对卖方已转让应收账款应在到期日前采取其认为适合的方法向买方催收。 第二十二条 如已贴现融资的应收账款至发票到期日后 30 天仍无法收回，保理商有权立即收回融资本息，并有权从卖方账户主动扣款或采取其它办法主动收款，直至收回融资本息，并按照本协议的规定计收罚息。 卖方声明与承诺 8 、如果买方直接将发票项下款项支付至卖方其他账户，卖方保证在收到买方付款的当日，立即通知保理商有关情况，并立即将收到的款项全额转至保理商或按保理商要求处理。 违约事件及处理 出现规定的违约事件时，保理商有权视具体情形分别或同时采取下列措施： 2 、全部、部分中止或终止受理卖方在本协议、卖方与保理商之间的其他协议项下的业务申请；
对于尚未发放的贷款、尚未办理的贸易融资，全部、部分中止或终止发放和办理； 3 、宣布本协议、卖方与保理商之间的其他协议项下尚未偿还的贷款/融资款项本息和其他应付款项全部或部分立即到期； 4 、终止或解除本协议，全部、部分终止或解除卖方与保理商之间的其他协议； 6 、将卖方在保理商处开立的账户内的款项扣划以清偿卖方在本协议项下对保理商所负全部或部分债务。账户中的未到期款项视为提前到期。账户币种与保理商业务计价货币不同的，按扣收时保理商适用的结售汇牌价汇率折算； 其它事项 第三十一条 未经保理商书面同意，卖方不得将本协议项下任何权利、义务转让第三人。 若保理商因业务需要须委托中国银行股份有限公司其他机构履行本协议项下权利及义务，卖方对此表示认可。保理商授权的中国银行股份有限公司其他机构有权行使本协议项下全部权利，有权就本协议项下纠纷提交仲裁机构裁决。 第三十二条 保理商因法律法规、监管规定变化或者监管部门要求，不能履行协议或不能按照协议约定履行的，保理商有权终止或依据法律法规、监管规定变化或监管部门要求变更履行本协议及其项下单项协议。因该种原因致协议终止或变更使保理商不能履行或不能按照协议约定履行的，保理商免除责任。

回答人：chenyiwei
回复 yuehuawjg 的帖子
“第二十二条 如已贴现融资的应收账款至发票到期日后 30 天仍无法收回，保理商有权立即收回融资本息，并有权从卖方账户主动扣款或采取其它办法主动收款，直至收回融资本息，并按照本协议的规定计收罚息”是否表明卖方仍在承担来源于买方的信用风险？如果是，则通常认为不能终止确认的可能性较大。